臺灣臺中地方法院刑事裁定
111年度聲字第1522號
聲  請  人  臺灣臺中地方檢察署檢察官
受  刑  人  鄭宇倫



上列聲請人因受刑人數罪併罰有二裁判以上，聲請定其應執行之
刑（111年度執聲字第1111號），本院裁定如下:
    主    文
甲○○因犯如附表所示各罪所處之刑；定應執行刑為有期徒刑捌
年捌月。
    理    由
一、聲請意旨略以:受刑人甲○○因犯數罪，經判決確定如附表，
    依刑法第53條、第51條第5款規定，應定其應執行之刑，爰
    依刑事訴訟法第477條第1項聲請裁定等語。
二、查受刑人因犯如附表所示各罪，經如附表所示法院分別判處
    如附表所示之刑，業經確定在案。茲聲請人依受刑人之請求
    (見卷附臺灣臺中地方檢察署刑法第50條第1項但書案件是否
    請求定應執行刑調查表)向本院聲請定其應執行之刑，本院
    審核認聲請為正當，爰依刑事訴訟法第477條第1項，刑法第
    53條、第51條第5款、第50條第2項，裁定如主文。
中　　華　　民　　國　　111 　年　　5 　　月　　16　　日
                  刑事第七庭    法  官  丁智慧
以上正本證明與原本無異。
如不服本裁定，應於送達後5日內，向本院提出抗告狀(附繕本)
。
                                書記官  資念婷
中　　華　　民　　國　　111 　年　　5 　　月　　16　　日
附表：　
編      號  1 2 3 罪      名  組織犯罪防制條例 詐欺 詐欺 宣  告  刑  有期徒刑7月 有期徒刑1年4月（共5罪） 有期徒刑1年3月（共2罪） 犯 罪 日 期  108年3月初某日至108年3月15日 108年3月14日至108年3月26日 108年3月14日 偵查(自訴)  機關年度 案號  臺中地方檢察署108年度偵字第22803號等 臺中地方檢察署108年度偵字第22803號等 臺中地方檢察署108年度偵字第22803號等  最後 事實審 法院 臺灣臺中地方法院 臺灣臺中地方法院 臺灣臺中地方法院  案 號 108年度訴字第2801號等 108年度訴字第2801號等 108年度訴字第2801號等  判 決日期 109年3月10日 109年3月10日 109年3月10日  確定 判決 法 院 臺灣臺中地方法院 臺灣臺中地方法院 臺灣臺中地方法院  案 號 108年度訴字第2801號等 108年度訴字第2801號等 108年度訴字第2801號等  判決確定日期 109年4月21日 109年4月21日 109年4月21日 備       註  臺中地方檢察署109年度執字第11858號 臺中地方檢察署109年度執字第11858號 臺中地方檢察署109年度執字第11858號   【編號1至12經本院110年度聲字第4393號裁定定應執行有期徒刑8年7月確定】   

編號  4 5 6 罪名  詐欺 詐欺 詐欺 宣  告  刑  有期徒刑1年6月 有期徒刑1年8月 有期徒刑1年4月（共3罪） 犯 罪 日 期  108年3月15日 108年3月15日 108年4月3日、108年4月12日 偵查(自訴)  機關年度 案號  臺中地方檢察署108年度偵字第22803號等 臺中地方檢察署108年度偵字第22803號等 臺中地方檢察署108年度偵字第20879號等  最後 事實審 法院 臺灣臺中地方法院 臺灣臺中地方法院 臺灣臺中地方法院  案號 108年度訴字第2801號等 108年度訴字第2801號等 108年度金訴字第246號等  判決 日期 109年3月10日 109年3月10日 109年3月5日  確定 判決 法院 臺灣臺中地方法院 臺灣臺中地方法院 臺灣臺中地方法院  案號 108年度訴字第2801號等 108年度訴字第2801號等 108年度金訴字第246號等  判決確定日期 109年4月21日 109年4月21日 109年5月11日 備       註  臺中地方檢察署109年度執字第11858號 臺中地方檢察署109年度執字第11858號 臺中地方檢察署109年度執字第8992號   【編號1至12經本院110年度聲字第4393號裁定定應執行有期徒刑8年7月確定】   

編號  7 8 9 罪名  詐欺 詐欺 詐欺 宣  告  刑  有期徒刑1年5月（共3罪） 有期徒刑1年6月 有期徒刑1年4月 犯 罪 日 期  108年4月8日 108年3月13日 108年4月2日（聲請書誤載為108年4月9日） 偵查(自訴)  機關年度 案號  臺中地方檢察署108年度偵字第20879號等 南投地方檢察署108年度偵字第1898號等 臺中地方檢察署108年度偵字第34018號  最後 事實審 法院 臺灣臺中地方法院 臺灣高等法院臺中分院 臺灣臺中地方法院  案號 108年度金訴字第246號等 109年度上訴字第644號等 109年度金訴字第26號  判決 日期 109年3月5日 109年5月19日 109年5月22日  確定 判決 法院 臺灣臺中地方法院 臺灣高等法院臺中分院 臺灣臺中地方法院  案號 108年度金訴字第246號等 109年度上訴字第644號等 109年度金訴字第26號  判決確定日期 109年5月11日 109年6月22日 109年7月13日 備       註  臺中地方檢察署109年度執字第8992號 南投地方檢察署109年度執字第1655號 臺中地方檢察署109年度執字第11185號   【編號1至12經本院110年度聲字第4393號裁定定應執行有期徒刑8年7月確定】   

編號  10 11 12 罪名  詐欺 詐欺 詐欺 宣  告  刑  有期徒刑1年2月 有期徒刑1年3月 有期徒刑1年2月 犯 罪 日 期  108年4月9日（聲請書誤載為108年4月23日） 108年4月15日 108年4月12日 偵查(自訴)  機關年度 案號  臺中地方檢察署108年度偵字第34018號 臺中地方檢察署109年度偵字第195號等 臺中地方檢察署108年度少連偵字第427號  最後 事實審 法院 臺灣臺中地方法院 臺灣臺中地方法院 臺灣臺中地方法院  案號 109年度金訴字第26號 109年度金訴緝字第20號 110年度金訴字第304號  判決 日期 109年5月22日 110年2月22日 110年9月3日  確定 判決 法院 臺灣臺中地方法院 臺灣臺中地方法院 臺灣臺中地方法院  案號 109年度金訴字第26號 109年度金訴緝字第20號 110年度金訴字第304號  判決確定日期 109年7月13日 110年3月23日 110年10月5日 備       註  臺中地方檢察署109年度執字第11185號 臺中地方檢察署110年度執字第4660號 臺中地方檢察署110年度執字第11958號   【編號1至12經本院110年度聲字第4393號裁定定應執行有期徒刑8年7月確定】   

編號       13 （以下空白）  罪名  詐欺   宣  告  刑  有期徒刑3月   犯 罪 日 期  108年6月25日至108年10月24日   偵查(自訴) 機關年度案號  臺中地方檢察署110年度偵字第17616號   最後事實審 法院 臺灣臺中地方法院    案號 110年度簡字第1163號    判決日期 109年5月22日   確定判決 法院 臺灣臺中地方法院    案號 110年度簡字第1163號    判決確定日期 111年2月10日   備       註  臺中地方檢察署111年度執字第2578號